# 国内信用证项下福费廷业务，母子公司之间

提问人：wx_5b179fe8e826 时间：2018-06-07 13:18:42
子公司申请信用证（期限一年）付给母公司，母公司卖给银行，从合并层面来看属于一项银行借款，贴现息和手续费用能否作为财务费用在每个月平均摊销？摊销完毕之前这些费用放什么科目？

回答人：chenyiwei
因为在合并报表层面，该交易视同一项借款，所以贴现息可以在借款期间内摊销（因为期限为一年，可简化按直线法在各月之间摊销）。尚未摊销完毕的贴现息应计入“短期借款——利息调整”科目的借方，在资产负债表上作为“短期借款”的减项，类似于未确认融资费用。